【裁判字號】    99,秩,98
【裁判日期】    990917
【裁判案由】    違反社會秩序維護法
【裁判全文】
臺灣彰化地方法院刑事裁定               99年度秩字第98號
移送機關  彰化縣警察局員林分局
被移送人  戊○○
被移送人  甲○○
被移送人  乙○○
被移送人  劉文
被移送人  丙○○
上列被移送人等因違反社會秩序維護法案件，經移送機關以99年
8 月24日員警分偵字第0990020497號移送書移送審理，本院裁定
如下：
    主  文
戊○○、甲○○意圖得利與人姦淫，均免罰。
乙○○、劉文、丙○○均不罰。
    事實理由及證據
壹、被移送人戊○○、甲○○部分：
一、被移送人戊○○、甲○○分別於下列時、地有違反社會秩序
    維護法之行為：
    (一)被移送人戊○○於民國99年8 月17日下午10時30分許，
        在彰化縣員林鎮○○里○○街173 號「上青男仕美容休
        閒坊」第203 號房內，意圖得利與人姦淫，代價實得新
        臺幣（下同）1000元。
    (二)被移送人甲○○於99年8 月17日下午9 時23分許，在上
        址第201 號房內，意圖得利與人姦淫，代價實得1000元
        。
二、上開事實，業據被移送人戊○○、甲○○於警詢中之自白明
    確，核與證人林焜烈、黃顯皓於警詢中之證述相符，並有現
    場照片及彰化縣警察局員林分局扣押筆錄、扣押物品目錄表
    一份在卷可佐，堪認被移送人二人確有違反社會秩序維護法
    之行為。
三、惟按社會秩序維護法第80條第1 項第1 款就意圖得利與人姦
    、宿者，處3 日以下拘留或3 萬元以下罰鍰之規定，與憲法
    第7 條之平等原則有違，應自本解釋公布之日起至遲於2 年
    屆滿時，失其效力，此有司法院大法官會議釋字第666 號解
    釋在案。且大法官於理由書中強調「鑑諸性交易圖利之一方
    多為女性之現況，此無異幾僅針對參與性交易之女性而為管
    制處罰，尤以部分迫於社會經濟弱勢而從事性交易之女性，
    往往因系爭規定受處罰，致其業已窘困之處境更為不利…而
    國家除對社會經濟弱勢之人民，盡可能予以保護扶助外，為
    防止性交易活動影響第三人之權益，或避免性交易活動侵害
    其他重要公益，而有限制性交易行為之必要時，得以法律或
    授權訂定法規命令，為合理明確之管制或處罰規定。」，系
    爭處罰規定既經司法院大法官會議認定違憲，雖該規定在解
    釋公布之日起2 年屆滿前，仍有效力，然本院在適用此一規
    定時，自應依據大法官解釋之意旨，妥為斟酌。
四、查本件被移送人戊○○、甲○○分別涉犯之社會秩序維護法
    第80條第1 項第1 款之行為，已有前述所列事證而堪予認定
    ，惟本院認上開處罰之規定，既經司法院大法官會議解釋宣
    告違反平等原則而違憲，如仍據以對被移送人處罰，顯有不
    公，不宜再依該規定處罰，且本件係在美容休閒坊內為性交
    易，並非當街攬客或公然為之，對第三人之權益影響較少，
    亦難認有侵害其他重要公益之情，是否必須以處罰之方式加
    以限制，尚非無疑，是本院認被移送人戊○○、甲○○二人
    顯有可憫恕之處，爰均依社會秩序維護法第29條第1項規定
    免除其處罰。
貳、被移送人乙○○、丁○○、丙○○部分：
一、移送意旨略以：被移送人乙○○、丁○○、丙○○等三人亦
    於上開地址內從事色情按摩工作，經員警持搜索票於上開處
    所實施搜索當場查獲，因認被移送人等三人有社會秩序維護
    法第80條第1 項第1 款之意圖得利與人姦、宿之行為。
二、按法院受理違反社會秩序維護法案件，除社會秩序維護法有
    規定外，準用刑事訴訟法之規定，社會秩序維護法第92條定
    有明文。又按犯罪事實應依證據認定之，無證據不得認定犯
    罪事實；不能證明被告犯罪或其行為不罰者，應諭知無罪之
    判決，刑事訴訟法第154 條第2 項、第301 條第1 項分別定
    有明文。另依社會秩序維護法第45條第2 項規定，警察機關
    移請裁定之案件，該管簡易庭認為不應處罰者，得逕為不罰
    之裁定。
三、訊據被移送人乙○○、丁○○、丙○○等三人均堅詞否認有
    意圖營利與人姦宿之行為。經查，警員於99年8 月17日下午
    9 時23分許至上址執行搜索時，被移送人乙○○、丁○○、
    丙○○三人，分別在3 、4 樓休息室內休息，並未與任何人
    從事姦淫之行為，業據被移送人等三人陳述在卷，且證人陳
    增雄及林金水均稱店內僅經營按摩，性交易則由每位小姐與
    客人自行協議，故尚難以此推測其店內每位小姐均有從事性
    交易，而均有意圖得利而與人姦淫，認其有違反社會秩序維
    護法之行為。此外，復查無其他證據足認被移送人等三人有
    移送機關所指意圖營利與人姦宿之行為，自應對被移送人乙○○、丁○○、丙○○三人為不罰之諭知。
、至在彰化縣員林鎮○○里○○街173 號「上青男仕美容休閒
    坊」內所扣得之名冊1 本、日報表1 張、排班表2 張、監視
    器電腦主機1 臺、監視器鏡頭9 個、監視器電腦螢幕1 個、
    電子遙控鎖2 個、警示燈遙控器1 個及櫃檯內現金1000元等
    ，尚乏證據足認係被移送人等人所有之物，均無從宣告沒入
    ，附此說明。
爰依社會秩序維護法第80條1 項第1 款、第29條第1 項、第45條
第2 項、第46條、第92條，裁定如主文。
中    華    民    國    99    年    9     月    17    日
                  簡易庭              法  官  余仕明
以上正本證明與原本無異。
如不服本裁定，應於裁定送達後五日內向本院提出抗告狀(須附
繕本 )。
中    華    民    國    99    年    9     月    17    日
                                      書記官  謝鈴玉

司法院資訊處製作；財團法人民間司法改革基金會備份。
